臺灣高等法院臺中分院刑事裁定　
111年度聲字第62號
聲  請  人  臺灣高等檢察署臺中檢察分署檢察官     
受  刑  人  楊淑婷


上列聲請人因受刑人數罪併罰有二裁判以上，聲請定其應執行之
刑（聲請案號：111年度執聲字第8號），本院裁定如下：
    主  文
楊淑婷因犯如附表所示各罪所處之刑，應執行有期徒刑柒年。
    理  由
一、聲請意旨略以：受刑人楊淑婷因證券交易法數罪，先後經判
    決確定如附表；數罪中雖有刑法第50條第1項但書所列情形
    ，惟受刑人已請求檢察官聲請定應執行刑，有臺灣臺中地方
    檢察署刑法第50條第1項但書案件是否請求定應執行刑調查
    表1份可查，應依刑法第50條第2項、第53條、第51條第5款
    規定，定其應執行之刑，於是依刑事訴訟法第477條第1項規
    定聲請裁定等語。
二、本案受刑人所犯如附表所示各罪，經法院分別判處如附表所
    示之刑，均經確定在案，有如附表所示判決書及臺灣高等法
    院被告前案紀錄表各1份在卷可稽。其中如附表編號1至3所
    示之部分，均為得易科罰金、得易服社會勞動之罪，而如附
    表編號4至7所示之部分，均為不得易科罰金、不得易服社會
    勞動之罪，而屬刑法第50條第1項但書之情形。茲檢察官依
    受刑人之聲請定其應執行之刑，有臺灣臺中地方檢察署刑法
    第50條第1項但書案件是否請求定應執行刑調查表1份在卷足
    憑，本院審核後，認檢察官之聲請為正當，應定其應執行之
    刑。
三、數罪併罰，有二裁判以上者，依第51條之規定，定其應執行
    之刑；又數罪併罰，分別宣告其罪之刑，如宣告多數有期徒
    刑者，於各刑中之最長期以上，各刑合併之刑期以下，定其
    刑期，但不得逾30年。刑法第53條、刑法第51條第5款分別
    定有明文。又法律上屬於自由裁量之事項，並非概無法律性
    之拘束。自由裁量係於法律一定之外部性界限內（以定執行
    刑言，即不得違反刑法第51條之規定），使法官具體選擇以
    為適當之處理；因此在裁量時，必須符合所適用之法規之目
    的。更進一步言，須受法律秩序之理念所指導，此亦即所謂
    之自由裁量之內部性界限。關於定應執行之刑，既屬自由裁
    量之範圍，其應受此項內部性界限之拘束，要屬當然（最高
    法院80年台非字第473號判例意旨參照）。而受刑人所犯如
    附表所示之各罪，其中如附表編號1至6所示之部分，業經臺
    灣彰化地方法院以108年度聲字第51號刑事裁定定應執行有
    期徒刑6年確定等情，有上開刑事裁定及臺灣高等法院被告
    前案紀錄表各1份存卷可佐；上開刑事裁定所定應執行之刑
    ，雖將因本院所為之本案定應執行刑裁定而當然失效，惟揆
    諸前揭說明，經本院審核相關案卷、考量自由裁量之範圍應
    受內部性界限之拘束（即法律秩序之理念及法律目的之內部
    性界限）及不利益變更禁止原則，避免本案定應執行刑後反
    較定應執行刑之前更不利於受刑人。又定應執行刑，不僅攸
    關國家刑罰權之行使，於受刑人之權益亦有重大影響，除顯
    無必要或有急迫情形外，法院於裁定前，允宜予受刑人以言
    詞、書面或其他適當方式陳述意見之機會，程序保障更加周
    全。本院因而於民國111年1月17日訊問受刑人之意見，受刑
    人表示「我現在在假釋中，前面六個案件曾經定應執行刑6
    年，後面又多證券交易法的案件，第七案跟第六案的證券交
    易法曾經定有期徒刑5年，請鈞院定應執行刑時，斟酌之前
    定執行刑的情況。我已經實際執行3年半，縮刑186天，一直
    到111年2月17日保護管束就期滿了，請法官斟酌，讓我可以
    維持假釋。我實際執行2年半，1年是繳費，剩下3年半，我
    希望合併起來，刑度低一點」、「我那時候有問臺中地檢的
    書記官，他是說案6加案7原來定應執行刑5年，我希望法官
    就本案定應執行刑定低一點的刑度，讓我能夠維持假釋」等
    語（見本院卷第195至196頁），並審酌受刑人所犯如附表編
    號1至3所示之部分，均係犯偽造文書罪，如附表編號4、5所
    示之部分，均係犯侵占罪，及如附表編號6、7所示之部分，
    均係犯證券交易法之罪等犯罪態樣、犯罪時間間隔、侵犯法
    益，各罪依其犯罪情節所量定之刑，及比例原則、罪刑相當
    原則等自由裁量權限等情，而為整體評價後，合併定其應執
    行之刑如主文所示。另受刑人所犯如附表編號1至3所示之罪
    ，雖已執行完畢，然仍應先定其應執行刑，再於執行時扣除
    已執行之部分，不致影響受刑人權益，併此敘明。
爰依刑事訴訟法第477條第1項，刑法第50條第2項、第53條、第5
1條第5款，裁定如主文。
中　　華　　民　　國　　111 　年　　1 　　月　　27　　日
           刑事第十一庭    審判長法　官   張  意  聰
                                 法　官   田  德  煙
                                 法　官   周  瑞  芬
以上正本證明與原本無異。
如不服本裁定，應於收受送達後5日內向本院提出抗告書狀（須
附繕本）。因疫情而遲誤不變期間，得向法院聲請回復原狀。

                                 書記官   涂  村  宇
　　　　　　　　　　　　　　　　 
中　　華　　民　　國　　111 　年　　1 　　月　　27　　日
附表：受刑人楊淑婷定應執行之刑案件一覽表
編           號          1         2 罪           名  共同犯行使偽造私文書罪 共同犯行使偽造私文書罪 宣     告    刑  有期徒刑6月 有期徒刑4月 犯  罪   日  期  102年8月30日 102年8月30日 偵查(自訴)機關年  度  案   號  臺灣彰化地方檢察署 103年度偵字第6750、 6752、6753號 臺灣彰化地方檢察署 103年度偵字第6750、 6752、6753號 最後事實審 法        院 臺灣高等法院臺中分院 臺灣高等法院臺中分院  案        號 105年度上訴字第381號 105年度上訴字第381號  判 決  日 期 106年2月8日 106年2月8日 確定判決 法        院 臺灣高等法院臺中分院 臺灣高等法院臺中分院  案        號 105年度上訴字第381號 105年度上訴字第381號  判        決 確 定  日 期 106年3月4日  106年3月4日 是否為得易科罰金、得易服社會勞動之案件  得易科罰金  得易服社會勞動  得易科罰金  得易服社會勞動  備           註  臺灣彰化地方檢察署106年度執字第1822號 （已執畢）    編號1至6號，經臺灣彰化地方法院108年度聲字第51號刑事裁定定應執行有期徒刑6年確定。  
編           號          3         4 罪           名  共同犯行使偽造私文書罪 共同意圖為自己不法之所有，而侵占對於業務上所持有之物 宣     告    刑  有期徒刑5月 有期徒刑1年 犯  罪   日  期  101年7月3日 102年4月12日至同年8月底間之某日 偵查(自訴)機關年  度  案   號  臺灣彰化地方檢察署 102年度偵字第4824號、103年度偵字第 306、308號，移送併案案號：103年度偵字第7320、7321號 臺灣彰化地方檢察署 103年度偵字第934、 5497號、103年度偵緝字第206號 最後事實審 法        院 臺灣彰化地方法院 臺灣高等法院臺中分院  案        號 103年度訴字第130號 106年度上易字第372號  判 決  日 期 106年11月1日 106年6月2日 確定判決 法        院 臺灣彰化地方法院 臺灣高等法院臺中分院  案        號 103年度訴字第130號 106年度上易字第372號  判        決 確 定  日 期 106年11月1日 （協商判決） 106年6月2日 （不得上訴） 是否為得易科罰金、得易服社會勞動之案件  得易科罰金  得易服社會勞動  不得易科罰金  不得易服社會勞動  備           註  臺灣彰化地方檢察署 106年度執字第6926號（已執畢） 臺灣彰化地方檢察署 106年度執字第3838號   編號1至6號，經臺灣彰化地方法院108年度聲字第51號刑事裁定定應執行有期徒刑6年確定。  
編           號          5         6 罪           名  共同意圖為自己不法之所有，而侵占對於業務上所持有之物 共同犯證券交易法第171條第2項、第1項第3款之違背其職務之行為，致公司遭受損害達新臺幣500萬元，且犯罪所得達新臺幣1億元以上之罪 宣     告    刑  有期徒刑1年2月 有期徒刑3年10月 犯  罪   日  期  102年9月26日1個月內之某日 99年4月至同年12月間 偵查(自訴)機關年  度  案   號  臺灣彰化地方檢察署 103年度偵字第934、 5497號、103年度偵緝字第206號 臺灣臺中地方檢察署 102年度偵字第4956、 16759、20946號、103年度偵字第3121、3131號 最後事實審 法        院 臺灣高等法院臺中分院 臺灣高等法院臺中分院  案        號 106年度上易字第372號 104年度金上訴字第1107號  判 決  日 期 106年6月2日 106年8月30日 確定判決 法        院 臺灣高等法院臺中分院 臺灣高等法院臺中分院  案        號 106年度上易字第372號 104年度金上訴字第1107號（經最高法院106年度台上字第3710號不合法駁回上訴）  判        決 確 定  日 期 106年6月2日 （不得上訴） 107年8月23日 是否為得易科罰金、得易服社會勞動之案件  不得易科罰金  不得易服社會勞動  不得易科罰金  不得易服社會勞動  備           註  臺灣彰化地方檢察署 106年度執字第3838號 臺灣臺中地方檢察署 107年度執字第13285號      編號1至6號，經臺灣彰化地方法院108年度聲字第 51號刑事裁定定應執行有期徒刑6年確定。  

編           號          7     （以下空白） 罪           名  共同犯證券交易法第171條第2項、第1項第2款之使公司為不利益且不合營業常規交易，致公司受有重大損害，且犯罪所得達新臺幣1億元以上之罪  宣     告    刑  有期徒刑3年7月  犯  罪   日  期  ①99年1月間 ②99年2月5日 ③99年3月2日 ④99年4月28日 ⑤99年5月28日、 　同年6月30日 ⑥99年9月30日至 　99年10月6日 （論以接續犯一罪） （聲請書誤載為99年1月18日至同年10月6日，應予更正）   偵查(自訴)機關年  度  案   號  臺灣臺中地方檢察署 102年度偵字第4956、 16759、20946號、 103年度偵字第3121、 3131號  最後事實審 法        院 臺灣高等法院臺中分院   案        號 107年度重金上更一字第15號   判 決  日 期 109年8月18日  確定判決 法        院 臺灣高等法院臺中分院   案        號 107年度重金上更一字第15號（經最高法院109年度台上字第5022號不合法駁回上訴）   判        決 確 定  日 期 110年12月2日   是否為得易科罰金、得易服社會勞動之案件  不得易科罰金  不得易服社會勞動   備           註  臺灣臺中地方檢察署 110年度執字第13800號